# 减值中的相关税费的理解

提问人：guoji2020 时间：2021-10-27 23:33:06
陈老师您好！
存货减值中的相关税费及固定资产减值中的相关税金的具体含义是什么。哪些税费不考虑呢。是否指的是进当期损益中的税费呢

回答人：chenyiwei
存货减值中的相关税费，是指该存货在日后的销售环节，根据测算的可变现净值作为销售价格出售时，预计需承担的各项税金及附加。
固定资产减值测试中，测算“公允价值减去处置费用”时对税费的考虑类似。
在测算固定资产的未来现金流量现值时，包含在现金流量中的相关税费主要是使用该资产制造的商品出售时将发生的相关税费。
但是，上述各项相关税费中，理论上均不含企业所得税。

提问人：suiniu2000 时间：2021-10-29 23:33:06
具体实务过程中，对存货进行减值该如何判定？
年审，查看 1 月份实际销售情况，来测算截止日存货的价值吗？

回答人：chenyiwei
也要考虑存货的周转情况。